【裁判字號】    89,易,318
【裁判日期】    890229
【裁判案由】    竊盜
【裁判全文】
臺灣桃園地方法院刑事判決                          八十九年度易字第三一八號
    公  訴  人  台灣桃園地方法院檢察署檢察官
    被      告  甲○○
右列被告因竊盜等案件，經檢察官提起公訴（八十八年度偵字第一八三九五號、八十
九年度偵字第三三六號），本院判決如左：
        主  文
甲○○收受贓物，累犯，處有期徒刑肆月；又竊盜，累犯，處有期徒刑壹年。應執行
有期徒刑壹年貳月。
        事  實
一、甲○○前因違反麻醉藥品管理條例案件，經本院於民國八十四年五月二十九日判
    處有期徒刑七月，於八十四年六月二十四日確定，並於八十五年一月九日執行完
    畢。猶不知悔改，於八十八年十一月七日下午七時三十分許，在台北市○○路與
    西寧南路口，明知不詳姓名年籍有人「李亞倫」所交付未懸掛車牌之機車為贓物
    （該車車牌號碼為ＲＹＺ—四五六號，乙○○所有，車牌於八十八年十月三十日
    上午十時許失竊，機車於八十八年十一月五日下午四時許在板橋市○○路失竊）
    ，仍予收受騎用。又意圖為自己不法之所有，於八十八年十二月二十二日凌晨四
    時許，進入桃園縣龍潭鄉○○路八十三號張淑芬所經營之計程車行內（店面二十
    四小時營業，可自由進出）竊取車號ＴＣ﹣二七八五號自用小客車之鑰匙二支，
    旋即至同路段八十七巷旁，以上開鑰匙竊取該自用小客車，並將車牌拆卸丟棄，
    避警追緝。其間先於八十八年十一月七日下午九時許，騎乘前揭機車行經台北市
    ○○○路三十六號前，為警查獲，又於八十八年十二月二十九日下午十時三十分
    許，駕駛上開自用小客車載同不知情之友人郭忠平、謝佩樺至台北縣板橋市○○
    街三號「美莊旅社」投宿時，再度為警查獲。
二、案經台北市警察局萬華分局報請台灣板橋地方法院檢察署呈請台灣高等法院檢察
    署核轉台灣桃園地方法院檢察署暨台北縣警察局板橋分局報請台灣桃園地方法院
    檢察署檢察官偵查起訴。
        理  由
一、訊之被告甲○○坦承竊取車號ＴＣ﹣二七八號自用小客車之事實，但矢口否認有
    何收受贓物之犯行，辯稱車號ＲＹＺ﹣四五六號機車係友人李亞倫所交付，伊不
    知係贓車云云。經查，被告於審理中自白竊取自用小客車之情節，核與被害人張
    淑芬所指證被害情節相符，並有贓物領據一紙在卷可憑，自堪信為真實，雖其於
    偵查中一度辯稱係向被害人張淑芬借用該自用小客車，並無竊盜意圖云云，然被
    告既未與車主洽商借用，取得小客車後又將車牌取下丟棄，與借用車輛之常情相
    悖，足見不法所有之意圖明甚，偵查中所辯自非可採。又車號ＲＹＺ—四五六機
    車為被害人乙○○所有，係於八十八年十一月五日下午四時許在板橋市○○路遭
    不詳姓名人竊取（車牌前於八十八年十月三十日上午十時許已失竊）等節，業據
    被害人乙○○證述綦詳，並出具贓物領據足稽，為不詳姓名人財產上犯罪所得之
    贓物無訛，而被告竟予收受，收受時該車即無車牌，且「李亞倫」又未交付機車
    鑰匙及行車執照等情，為被告所自承，而被告前有多次竊盜前科，復有卷附本院
    被告全國前案紀錄表一紙可按，以其經驗智識，自該機車之外觀即可明知該車為
    贓物，至為灼然，辯稱不知該車為贓物云云，不過係避重就輕之詞，要無可採。
    本件事證明確，被告竊盜及收受贓物之犯行均堪認定。
二、核被告所為係犯刑法第三百二十條第一項竊盜罪、第三百四十九條第一項收受贓
    物罪。其竊取汽車鑰匙後，復以該鑰匙竊取汽車，時間極為緊接，足見係以單一
    之竊盜故意為之，應論以單一竊盜罪。所犯二罪間，犯意各別，行為互異，應分
    論併罰之。又被告前因違反麻醉藥品管理條例案件，經本院於八十四年五月二十
    九日判處有期徒刑七月，於八十四年六月二十四日確定，並於八十五年一月九日
    執行完畢，有本院被告全國前案紀錄表一紙在卷為憑，五年內再犯本件有期徒刑
    以上之罪，為累犯，依法加重其刑。爰審酌被告前有多次財產犯罪紀錄，其中於
    八十四年間因竊盜罪經台灣高等法院於八十四年八月三十日判處有期徒刑二年，
    刑前強制工作三年，於八十四年十月二十三日確定，隨即於八十五年一月十日執
    行強制工作，至八十八年八月二十六日假釋出獄並附保護管束，有前開前案紀錄
    表足稽，保護管束期間，未能潔身自愛，惕厲自省，甫出獄即又犯本件財產犯罪
    ，足見其好逸惡勞、不勞而獲之心態毫無改善，原應重懲，亦見前案執行之教化
    功能並未實現，惟經本次犯罪宣告確定，前案假釋付保護管束之宣告即應撤銷，
    而與本案刑之宣告合併執行，以矯治其犯罪行為，衡量其再度入獄接受教化期間
    長短，與本案犯罪侵害他人法益數量大小等一切情狀，認毋庸再為強制工作之宣
    告，而分就所犯各罪量處如主所示之主刑，並定其應執行刑。
三、據上論斷，應依刑事訴訟法第二百九十九條第一項前段、刑法第三百二十條第一
    項、第三百四十九條第一項、第四十七條、第五十一條第五款，罰金罰鍰提高標
    準條例第一條前段，判決如主文。
本案經檢察官呂理銘到庭執行職務。
中      華      民      國      八十九      年    二    月    二十九    日
                                臺灣桃園地方法院刑事第四庭
                                      法  官  楊  得  君
右正本證明與原本無異。
如不服本判決，應於判決送達後十日內向本院提出上訴狀( 應附繕本 )，上訴於
臺灣高等法院。
                                      書記官  簡  慧  瑛
中       華      民      國     八十九      年    三    月      二      日
附論罪科刑依據之法條：
刑法第三百四十九條
收受贓物者，處三年以下有期徒刑、拘役或五百元以下罰金。
搬運、寄藏、故買贓物或為牙保者，處五年以下有期徒刑、拘役或科或併科一千元以
下罰金。
因贓物變得之財物，以贓物論。
刑法第三百二十條
意圖為自己或第三人不法之所有，而竊取他人之動產者，為竊盜罪，處五年以下有期
徒刑、拘役或五百元以下罰金。
意圖為自己或第三人不法利益，而竊佔他人之不動產者，依前項之規定處斷。
前二項之未遂犯罰之。


司法院資訊處製作；財團法人民間司法改革基金會備份。
